臺灣臺南地方法院刑事判決
110年度金訴字第140號
公  訴  人  臺灣臺南地方檢察署檢察官
被      告  廖儷珊



選任辯護人  周仲鼎律師
上列被告因洗錢防制法等案件，經檢察官提起公訴（110年度偵
字第3570號），被告於本院準備程序進行中，就被訴事實為有罪
之陳述，經本院合議庭裁定由受命法官獨任進行簡式審判程序，
判決如下：
    主  文
廖儷珊共同犯洗錢防制法第十四條第一項之洗錢罪，處有期徒刑
陸月，併科罰金新臺幣參萬元，罰金如易服勞役，以新臺幣壹仟
元折算壹日。
    犯罪事實及理由
一、本案被告廖儷珊所犯為死刑、無期徒刑、最輕本刑3年以上
    有期徒刑以外之罪，亦非屬高等法院管轄之第一審案件，其
    於準備程序進行中，先就被訴事實為有罪之陳述，經告知簡
    式審判程序之旨，並聽取檢察官、被告、辯護人之意見後，
    本院合議庭依刑事訴訟法第273條之1第1項裁定進行簡式審
    判程序，是本案之證據調查，依同法第273條之2規定，不受
    同法第159條第1項、第161條之2、第161條之3、第163條之1
    ，及第164條至第170條所規定證據能力認定及調查方式之限
    制，合先敘明。
二、本案犯罪事實及證據，均引用檢察官起訴書之記載（如附件
    ），並補述：
　㈠附件之附表編號1提領地點「全家超商國道新營門市」更正為
    「全家超商新營國道南門市」。
　㈡附件證據並所犯法條第二點「何儷珊」更正為「廖儷珊」。
　㈢證據部分補充「被告廖儷珊於本院準備程序及審理時之自白
    」。
三、論罪科刑： 
  ㈠核被告所為，係犯刑法第339條第1項之詐欺取財罪、洗錢防
    制法第2條第1款、第14條第1項之洗錢罪。被告於本院審理
    中自白犯行，應依洗錢防制法第16條第2項規定減輕其刑。
    被告同時觸犯詐欺取財及洗錢罪，為一行為觸犯數罪名之想
    像競合犯，應依刑法第55條前段規定，從一重論以洗錢罪處
    斷。被告與綽號「大賴」之人就上開犯行，有犯意聯絡及行
    為分擔，應論以共同正犯。
  ㈡爰審酌被告不思循正當途徑獲取財物，依「大賴」之指示提
    領贓款，助長詐欺財產犯罪，使無辜民眾受騙而受有財產上
    損害，擾亂金融交易往來秩序，危害社會正常交易安全，且
    因被告所為掩飾或隱匿犯罪所得之來源、去向，造成執法機
    關不易查緝犯罪行為人之真實身分，更增加告訴人魏國良求
    償困難，所為實屬不該；惟念被告犯後坦承犯行，態度尚可
    ，然因與告訴人就和解金額無共識，迄未與告訴人達成和解
    ，亦未賠償告訴人；兼衡被告之犯罪動機、目的、手段、所
    生之危害，暨其自陳教育程度為大學肄業，從事服裝販售，
    月收入約新臺幣3萬元，現幫忙扶養女友之小孩，家庭經濟
    狀況勉持（本院卷第74頁）等一切情狀，量處如主文所示之
    刑，並諭知罰金如易服勞役之折算標準，以資警惕。
  ㈢被告辯護人雖為被告請求宣告緩刑等語，惟被告迄未與告訴
    人和解，徵得其原諒，已如前述，且被告另因交付金融帳戶
    存摺、提款卡、網路銀行帳號、密碼，經臺灣臺中地方檢察
    署檢察官聲請以簡易判決，現由臺灣臺中地方法院以110年
    度中簡字第821號案件繫屬中，業據被告於本院供述在卷（
    本院卷第75頁），並有臺灣高等法院被告前案紀錄表1份附
    卷可佐，是本院認為本案尚不宜宣告緩刑，併予敘明。
四、犯第14條之罪，其所移轉、變更、掩飾、隱匿、收受、取得
    、持有、使用之財物或財產上利益，沒收之，洗錢防制法第
    18條第1項前段固有明文，然被告陳稱已全數將所領取之款
    項交給「大賴」，是其已無從實際管領並加以處分該帳戶內
    之詐欺所得款項，自無從依上開規定宣告沒收。另依卷內現
    有之資料，並無證據可資認定被告因本案犯行有取得對價之
    情形，則被告既無任何犯罪所得，自無庸宣告沒收或追徵，
    附此敘明。
據上論斷，應依刑事訴訟法第273條之1第1項、第299條第1項前
段、第310條之2、第454條第2項，洗錢防制法第2條第1款、第14
條第1項，刑法第11條前段、第28條、第339條第1項、第55條前
段、第42條第3項前段，刑法施行法第1條之1第1項，判決如主文
。
本案經檢察官吳毓靈提起公訴，檢察官蘇榮照到庭執行職務。
中　　華　　民　　國　　110 　年　　6 　　月　　1 　　日
　　　　　　　　　刑事第十庭  法　官　張郁昇
以上正本證明與原本無異。
如不服本判決應於收受本判決後20日內向本院提出上訴書狀，並
應敘述具體理由。其未敘述上訴理由者，應於上訴期間屆滿後20
日內向本院補提理由書狀（均須按他造當事人之人數附繕本）「
切勿逕送上級法院」。 
　　　　　　　　　　　　　　　書記官  呂伊謦
中　　華　　民　　國　　110 　年　　6 　　月　　1 　　日
附錄本案論罪科刑法條：
中華民國刑法第339條
意圖為自己或第三人不法之所有，以詐術使人將本人或第三人之
物交付者，處5年以下有期徒刑、拘役或科或併科50萬元以下罰
金。
以前項方法得財產上不法之利益或使第三人得之者，亦同。
前二項之未遂犯罰之。

洗錢防制法第2條
本法所稱洗錢，指下列行為：
一、意圖掩飾或隱匿特定犯罪所得來源，或使他人逃避刑事追訴
    ，而移轉或變更特定犯罪所得。
二、掩飾或隱匿特定犯罪所得之本質、來源、去向、所在、所有
    權、處分權或其他權益者。
三、收受、持有或使用他人之特定犯罪所得。

洗錢防制法第14條
有第二條各款所列洗錢行為者，處7年以下有期徒刑，併科新臺
幣5百萬元以下罰金。
前項之未遂犯罰之。
前二項情形，不得科以超過其特定犯罪所定最重本刑之刑。

【附件：（附件內容除列出者，餘均省略）】
臺灣臺南地方檢察署檢察官起訴書
                                     110年度偵字第3570號
　　被　　　告　廖儷珊　女　22歲（民國00年0月00日生）
　　　　　　　　　　　　住南投縣○○鎮○○路0段0號
　　　　　　　　　　　　居臺中市○○區○○○街00號之2之3
　　　　　　　　　　  　　室
　　　　　　　　　　　　國民身分證統一編號：Z000000000號
上列被告因詐欺等案件，已經偵查終結，認應該提起公訴，茲將
犯罪事實及證據並所犯法條分敘如下：
　　　　　　犯罪事實
一、廖儷珊與不詳姓名、年籍綽號「大賴」之詐欺集團成員，意
    圖為自己不法之所有，基於詐欺取財及意圖隱匿特定犯罪所
    得來源而移轉犯罪所得之洗錢犯意聯絡，由廖儷珊擔任「車
    手」，負責聽從「大賴」指示，持人頭帳戶之提款卡提領詐
    騙款項，再將所提領之款項交付「大賴」。嗣前開詐騙集團
    不詳成員於民國109年4月8日左右，透過網路交友軟體結識
    魏國良，並加為LINE通訊軟體好友，該詐騙集團不詳成員隨
    後佯以邀集魏國良參與投資，致魏國良陷於錯誤，應允投資
    ，並依指示陸續匯款至指定帳戶，其中新臺幣（下同）10萬
    元於同年8月17日17時1分許，匯至何郁婷（所涉犯行另由員
    警偵辦中）所有帳號為812–00000000000000號台新銀行帳戶
    （下稱本案帳戶）。待前揭款項匯入後，廖儷珊依「大賴」
     指示附表所示時、地，提領附表所示金額，並於提領後交
    予「大賴」。嗣魏國良察覺有異，報警循線查獲上情。
二、案經魏國良告訴暨新北市政府警察局永和分局報告偵辦。
　　　　　　證據並所犯法條
一、證據清單及待證事實：
編號        證據清單          待證事實 1 被告廖儷珊之自白 全部犯罪事實。 2 共犯何郁婷於警詢之供述 其將本案帳戶寄予不詳人士之事實。 3 告訴人魏國良於警詢之指訴、報案紀錄、匯款資訊、LINE通訊軟體對話紀錄翻拍照片 告訴人魏國良遭詐騙後，將款項匯入本案帳戶之事實。 4 本案帳戶之交易明細資料 告訴人魏國良之款項匯入本案帳戶後，旋遭提領之事實。 5 監視錄影紀錄翻拍照片 被告廖儷珊提領本案帳戶內之款項之事實。 
二、核被告何儷珊所為，係犯洗錢防制法第2條第1款、第14條第
    1項之洗錢罪嫌及刑法第339條第1項之詐欺取財罪嫌。被告
    與「大賴」之詐欺集團成員間，有犯意聯絡及行為分擔，請
    論以共同正犯。又查被告一行為，同時觸犯詐欺取財及洗錢
    防制法2項罪名，為想像競合犯，請依刑法第55條之規定，
    從一重之洗錢罪嫌論處。
三、依刑事訴訟法第251條第1項提起公訴。
　此　致
臺灣臺南地方法院
中　　華　　民　　國　 110　　年　　3 　　月　　10　　日
　　　　　　　　　            檢察官   吳 毓 靈
本件證明與原本無異
中　　華　　民　　國　 110　　年　　3 　　月　　18　　日
                              書記官   吳 青 蓉
附表：
編號    提領時間        提領地點  提領金額 1 109年8月17日17時32分 臺南市○○區○○00號全家超商國道新營門市 1萬元 2 109年8月17日17時33分 同上 1萬元 3 109年8月17日17時35分 同上 1萬元 4 109年8月18日0時01分 臺南市○區○○路0段000號全家超商國宅門市 1萬元 5 109年8月18日0時02分 同上 1萬元 6 109年8月18日0時03分 同上 1萬元 7 109年8月19日1時00分 臺中市○○區○○路0段00○00號全家超商西屯門市 3萬元